

\vspace{3.5em}
\noindent \begin{minipage}{\textwidth}
\stepcounter{mallinumber}
\noindent \textbf{Tüüpsõnamall \arabic{mallinumber}\,\vadja{čümmenäz}}\\

\begin{sideways}
\begin{tabular}{l l}
muutvormimall & tunnused \\
\hline
\underline{čümmen}\,$\oplus$\,äz & \textsc{ sg nom } \\
\underline{čümmen}\,$\oplus$\,ettemä & \textsc{ sg gen } \\
\underline{čümmen}\,$\oplus$\,eii & \textsc{ sg par } \\
\underline{čümmen}\,$\oplus$\,ettemäse & \textsc{ sg ill } \\
\underline{čümmen}\,$\oplus$\,ettemäz & \textsc{ sg ine } \\
\underline{čümmen}\,$\oplus$\,ettemäss & \textsc{ sg ela } \\
\underline{čümmen}\,$\oplus$\,ettemälle & \textsc{ sg all } \\
\underline{čümmen}\,$\oplus$\,ettemäll & \textsc{ sg ade } \\
\underline{čümmen}\,$\oplus$\,ettemält & \textsc{ sg abl } \\
\underline{čümmen}\,$\oplus$\,ettemässi & \textsc{ sg tra } \\
\underline{čümmen}\,$\oplus$\,ettemässaa & \textsc{ sg ter } \\
\underline{čümmen}\,$\oplus$\,ettemäka & \textsc{ sg com } \\
\underline{čümmen}\,$\oplus$\,ettemäd & \textsc{ pl nom } \\
\underline{čümmen}\,$\oplus$\,ettemije & \textsc{ pl gen } \\
\underline{čümmen}\,$\oplus$\,ettemiit & \textsc{ pl par } \\
\underline{čümmen}\,$\oplus$\,ettemiise & \textsc{ pl ill } \\
\underline{čümmen}\,$\oplus$\,ettemiiz & \textsc{ pl ine } \\
\underline{čümmen}\,$\oplus$\,ettemiiss & \textsc{ pl ela } \\
\underline{čümmen}\,$\oplus$\,ettemiille & \textsc{ pl all } \\
\underline{čümmen}\,$\oplus$\,ettemiill & \textsc{ pl ade } \\
\underline{čümmen}\,$\oplus$\,ettemiilt & \textsc{ pl abl } \\
\underline{čümmen}\,$\oplus$\,ettemiissi & \textsc{ pl tra } \\
\underline{čümmen}\,$\oplus$\,ettemiissaa & \textsc{ pl ter } \\
\underline{čümmen}\,$\oplus$\,ettemijka & \textsc{ pl com } \\
\end{tabular}
\end{sideways}
\captionof{table}{Tüüpsõna \arabic{mallinumber}\,\textit{čümmenäz} ekstraheeritud muutvormimallid.}
\label{tab:tüüpsõnamall-čümmenäz}

\end{minipage}

 
\vspace{1em}
\noindent See tüüpsõna ei hõlma teisi lekseeme vormi\-sõnastikus.
